# 仲裁补偿赔偿如何做账

提问人：112233azq 时间：2021-10-20 11:33:07
因购买设备纠纷，公司对供应商提起仲裁，要求退回设备款100w和资金占用利息补偿款10w，后面胜诉了。仲裁判决供应商赔偿预付的设备款 100万，按同业同业拆借中心公布的一年期贷款市场报价利率标准向申请人计付利息 9 万，合同违约金 1 万，律师补偿费 2 万。收到仲裁判决书的日期是2020 年 12 月 20 日，收到供应商打款的日期是 2021 年 1 月 10 日。供应商是国内知名上市公司，收到判决书后能够预计收到赔偿款。
对于该仲裁胜诉收到的补偿款是计入对应的相关损益（如利息计入财务费用，合同违约金计入营业外收入，律师补偿费冲减账面律师费支出）还是直接计入营业外收入：
1 、该仲裁胜诉收到的补偿款计入对应的相关损益
网上有个对员工劳动仲裁补偿款的案例会计处理是计入公司的职工薪酬，参考该案例的话作为公司的费用计入各科目。
2 、直接计入营业外收入
仲裁结果具有不确定性，该补偿明细只是补偿金额的构成依据，因此补偿款全部作为营业外收入。同时作为利息收入前期未计提，一次性入账不太合理。
3 、仲裁判决书于 2020 年 12 月 20 日下达，在考虑供应商信用后判断大概率能回款的情况下是否可以在 20 年直接确认该诉讼补偿款？
麻烦陈版主对该事项进行解答下！！

回答人：chenyiwei
由于补偿款有对应的明细构成，故可以分别计入对应的损益项目。但由于仲裁结果有不确定性，在重大不确定性消除前不应预估可能收到的赔偿款。
针对“仲裁判决书于 2020 年 12 月 20 日下达，在考虑供应商信用后判断大概率能回款”这种情况，在裁决下达后能够合理保证款项可收回性的前提下（一般要求95%以上的确定程度）可以在裁决下达的年度确认应收补偿跨。